【裁判字號】    89,交上易,467
【裁判日期】    890329
【裁判案由】    公共危險
【裁判全文】
臺灣高等法院臺南分院刑事判決          八十九年度交上易字第四六七號
      上  訴  人
      即  被  告  甲  ○  ○
      選任辯護人  翁  秋  銘
右列上訴人因公共危險案件，不服臺灣臺南地方法院八十八年度易字第二七八三號中
華民國八十九年一月二十日第一審判決（起訴案號：臺灣臺南地方法院檢察署八十八
年度偵字第一一六一九號），提起上訴，本院判決如左：
      主      文
上訴駁回。
      事      實
一、甲○○曾於民國（下同）八十八年一月間因業務過失致死案件，經臺灣臺南地方
    法院判處有期徒刑一年二月，緩刑四年確定，現仍在緩刑期間，猶不思悔改，復
    於八十八年九月十一日晚上二十三時許，在台南市○○路「納多利」汽車旅館內
    與友人飲用茅台酒，直到翌日（十二日）上午五、六時許止，隨後於酒後已不能
    安全駕駛交通工具之狀態下，竟仍駕駛其所有車號ＰＱ—五八八號之營業小客車
    載其友人離開該處，其朋友下車之後，於上午七時十五分許，沿台南市○○路由
    南往北行駛，途經該路口與崇學路交岔口，因不勝酒力無法控制汽車，致追撞許
    明熹所駕駛，因紅燈暫停於路口之車號ＫＷ—五八五五號之自小客車後方，為前
    往處理之警員測得其酒精濃度為每公千○．五七毫克而當場查獲。
二、案經台南市警察局第一分局報移送臺灣臺南地方法院檢察署檢察官偵查起訴。
      理      由
一、訊據上訴人即被告甲○○矢口否認有不能安全駕車之情況，辯稱：伊與朋友只一
    起喝了一小瓶茅台酒，未有臉紅、口齒不清晰現象，衡情應不致於有不能安全駕
    駛之狀態。故如行為人意識清楚，即不得以酒精濃度測試表超過每公升○．五五
    毫克即千篇一律認為已達不能安全駕駛，而論處其犯公共危險罪云云。
二、前揭事實，業據被告坦承有於前揭時、地飲酒及酒後駕車撞及許明熹所駕駛之小
    客車之事實不諱，且據證人即與被告一同飲酒之徐金水結證稱：「他找我一起去
    納多利汽車賓館喝酒，在下班後晚上十一點才過去的，在早上五、六點結束的，
    共有三人，一個是他女朋友」、「喝茅台酒，總共喝了一瓶。」等語，足見被告
    從前一日晚上開始喝酒，至翌日肇事被查獲止，時間已經過長達八、九小時之久
    ，然被告之酒精測試結果仍高達每公升○．五七毫克，有台南市○○○○○道路
    交通管理事件通知書及酒精測定結果各乙件附卷可稽，足徵被告所飲用酒之數量
    應非在少數，案發時據證人許明熹證稱：「我在等紅綠燈，甲○○就從後面撞過
    來，當時已經是紅燈，被撞時應該還是紅燈。」等語，顯見被告未能發覺證人許
    明熹所駕駛之小客車已因紅燈停止前進，竟無法剎停而自後撞及證人所駕之小客
    車，已因飲酒而對距離及交通號誌無法為正確判斷，達於不能安全駕駛之程度。
    按刑法第一百八十五條之三係抽象危險犯之規定，不以發生具體危險為必要，參
    酌德國、美國等先進國家之認定標準，對於呼氣酒精濃度已達每公升零點五五毫
    克者，眼睛機能、反應時間、功能均有降低之現象，肇事率為一般正常人十倍，
    已達不能安全駕駛之程度；另按道路交通安全規則第一百十四條第二款亦明定：
    「汽車駕駛人有左列情形之一者不得駕車：二、飲酒後其吐氣所含酒精成分超過
    每公升零點二五毫克以上。」，交通主管機關何以要立法規定飲酒達每公升零點
    二五毫克即不得駕車，即因飲酒達到該標準再駕車就有肇事造成他人生命、身體
    或財產損害之潛在危險性，故立法規定不得駕車，更遑論飲酒已達每公升○．五
    五毫克其肇事率係一般正常人之十倍，職是，被告所為應已達不能安全駕駛之程
    度無疑。被告所辯：當時意識尚清楚並無不能安全駕車情況等語，無非事後卸責
    之詞，不足採信。本件事證已臻明確，被告犯行洵堪認定，應依法論科。
三、核被告所為，係犯刑法第一百八十五條之三之罪。原審審酌被告於八十八年一月
    間因業務過失致死案件，經原審判處有期徒刑一年二月，緩刑四年確定，現尚在
    緩刑期間，竟仍不知警惕，無視酒後駕車對他人生命、身體、財產所可能造成之
    危險性極大，仍於酒後率爾駕車肇禍，及其品行、犯罪之動機、目的、手段及犯
    罪後否認犯行飾詞狡辯毫無悔意等一切情狀，適用刑法第一百八十五條之三、第
    四十一條，罰金罰鍰提高標準條例第一條前段、第二條，量處有期徒刑二月，並
    諭知如易科罰金以三百元折算一日之折算標準，以資懲儆。認事用法，均無不合
    ，量刑亦屬妥適。被告上訴否認犯罪，指摘原判決不當，為無理由，應予駁回。
四、據上論斷，應依刑事訴訟法第三百六十八條，判決如主文。
本案經檢察官劉欽銘到庭執行職務。
中  華  民  國      八  十  九      年      三      月      二十九      日
                                臺灣高等法院臺南分院刑事第二庭
                                    審判長法官  游    明    仁
                                          法官  李    文    福
                                          法官  蔡    長    林
右正本證明與原本無異。
不得上訴。
        法院書記官  李    培    薇
中  華  民  國      八  十  九      年      三      月      三  十      日
附錄本案論罪科刑法條全文
刑法第一百八十五條之三：服用毒品、麻醉藥品、酒類或其他相類之物，不能安全駕
                        駛動力交通工具而駕駛者，處一年以下有期徒刑、拘役或
                        三萬元以下罰金。


司法院資訊處製作；財團法人民間司法改革基金會備份。
